【裁判字號】    89,交訴,135
【裁判日期】    891013
【裁判案由】    過失致死等
【裁判全文】
臺灣屏東地方法院刑事判決                        八十九年度交訴字第一三五號
    公  訴  人  臺灣屏東地方法院檢察署檢察官
    被      告  乙○○
右列被告因過失致死案件，經檢察官提起公訴（八十九年度偵字第四一四九號），本
院判決如左：
    主  文
乙○○服用酒類，不能安全駕駛動力交通工具而駕駛，處有期徒刑伍月；又因過失致
人於死，處有期徒刑壹年。應執行有期徒刑壹年肆月，緩刑肆年。
    事  實
一、乙○○於民國八十九年四月三十日下午三時許，在屏東市某地與友人共飲酒類，
    明知飲酒後不得駕車，且其已達不能安全駕駛汽車之情況，仍於同年月日晚上八
    時許，駕駛車號Ｄ七--四一０五號自小客車，自屏東市往高屏大橋下河濱公園由
    南往北行駛，其並攜帶寵物小狗一隻置於隔鄰座位上，迨同日晚上八時四十五分
    許，途經屏東縣萬區丹鄉○○村○○路「好印象」超商前，本應注意該路段時速
    不得超過六十公里，且汽車行駛時，駕駛人應注意車前行車狀況，隨時採取必要
    之安全措施，而依當時情形，路況、天候良好、視線無礙，又無不能注意之情狀
    ，竟以約七十公里之時速超速行駛，復因酒精力之作用致其注意力減低，加以是
    時該寵物跳上駕駛座，其撥開寵物時即因疏於注意車前狀況而直接衝撞同向因紅
    燈停於內側車道停止線上，由甲○○所駕駛車號Ｄ九--九七五六號，後車斗並載
    盧秋水之小貨車車尾，該小貨車被撞後偏左衝至對向車道路邊，盧秋水則被拋摔
    路面，受有頭部外傷合併顱骨骨折、硬腦膜及蜘蛛網膜大出血及背部擦傷等傷害
    ，經送醫急救，終於同年五月三日晚上九時三十四分許不治死亡。而乙○○於肇
    事後昏迷不醒，經送國仁醫院救治並由該院抽血檢驗其血中酒精濃度達三一五Ｍ
    Ｇ／ＤＬ（約飲酒後吐氣含酒精成分每公升一點五毫克）。
二、案經甲○○告訴臺灣屏東地方法院檢察署檢察官偵查起訴。
    理  由
一、右揭事實，業據被告乙○○坦認不諱，核與被害人盧秋水家屬甲○○指訴情節相
    符，並有被害人診斷證明書、國仁醫院血液酒精濃度報告單、肇事現場照片及交
    通事故調查報告表等件附卷可稽，而被害人確因本件車禍傷重不治死亡，亦經檢
    察官督同法醫師相驗屬實，製有勘驗筆錄、相驗屍體證明書、驗斷書等件在卷可
    憑。
二、按汽車駕駛人飲酒後其吐氣含酒精成分超過每公升○點二五毫克以上者，不得駕
    車；駕駛人應依標誌之規定速限行車；又汽車行駛時，應注意車前狀況，並隨時
    採取必要之安全措施，道路交通安全規則第一百十四條第二款、第九十三條第一
    項第四款及第九十四條第三項分別定有明文。又酒精對中樞神經系統有麻醉作用
    ，將導致人對外界事物狀況之知覺減緩及認知功能短暫性缺損，駕駛人對移動景
    物的追蹤、經強光照射後的視力恢復、監視四週之注意等，其反應能力均有降低
    ；而血液中酒精濃度達一○○ＭＧ／ＤＬ（約飲酒後吐氣含酒精成分每公升○點
    五毫克）時將影響駕駛，血液中酒精濃度達三○○ＭＧ／ＤＬ時，將造成中到重
    度中毒，有說話不清楚、感覺喪失、視力模糊等症狀。（參臺北醫學院附設醫院
    精神科主任蔡尚穎所著「酒精對人體生理與行為之影響」一文、行政院國軍退除
    役官兵輔導委員會臺北榮民總醫院八八北總內字第二六八六八號函暨所附意見書
    ）。是而被告於上揭時、地駕車，自應注意上揭規定，然依當時天候、路況並無
    不能注意之情事，且依道路交通事故調查報告表記載該路段時速限制為六十公里
    ，其竟以七十公里之時速超速行駛，併因酒精作用及未妥適安置車內寵物，致未
    注意車前狀況而肇事，除有過失外，另因酒後注意能力降低，反應遲緩，以致不
    能安全駕駛，灼然甚明。而被害人盧秋水確因被告駕車肇事之過失行為而死亡，
    其間即有相當因果關係，事證明確，被告犯行洵堪認定。
三、被告服用酒類致酒醉達不能安全駕車，仍執意駕駛而肇事。核被告所為係犯刑法
    第二百七十六條第一項之過失致人於死罪及同法第一百八十五條之三之服用酒類
    致交通危險罪。被告所犯上開二罪名間，犯意各別，行為互殊，應予分論併罰。
    又被告酒後駕車，致人死傷，應依道路交通管理處罰條例第八十六條第一項規定
    加重其刑至二分之一。茲審酌被告酒醉駕駛肇事致人死亡，情節非輕，事後已與
    被害人家屬達成和解，有屏東縣萬丹鄉調解委員會調解筆錄在卷可憑及坦認犯行
    態度尚佳等一切情狀，量處如主文所示之刑，且定其應執行刑。另被告未曾受有
    期徒刑之宣告，有臺灣屏東地方法院檢察署刑案查註記錄表附卷可按，經此教訓
    ，應知警惕，當無再犯之虞，本院認其所受之宣告刑以暫不執行為適當，爰併諭
    知緩刑肆年，以勵自新。
據上論斷，應依刑事訴訟法第二百九十九條第一項前段、道路交通管理處罰條例第八
十六條第一項、刑法第一百八十五條之三、第二百七十六條第一項、第五十一條第五
款、第七十四條第一款、罰金罰鍰提高標準條例第一條前段，判決如主文。
本案經檢察官蔣忠義到庭執行職務。
中      華      民      國     八十九     年      十     月     十三    日
                                      臺灣屏東地方法院刑事第二庭
                     法  官  林昌義
右正本證明與原本無異。
對於本判決如有不服應於收受送達後十日內向本院提出上訴書狀上訴於台灣高等法院
高雄分院並按他造當事人之人數附具繕本。
                                                 書記官  丁廣飛
中      華      民      國     八十九     年      十     月     十三    日
附錄本判決論罪之法條：
刑法第一百八十五條之三：服用毒品、麻醉藥品、酒類或其他相類之物，不能安全駕
駛動力交通工具而駕駛者處一年以下有期徒刑、拘役或三萬元以下罰金。
刑法第二百七十六條第一項：
因過失致人於死者，處二年以下有期徒刑、拘役或二千元以下罰金。


司法院資訊處製作；財團法人民間司法改革基金會備份。
